Jederson Sousa Luz

jedersonalpha@gmail.com

Jederson Sousa Luz é Técnico em Informática pelo Instituto Federal do Piauí - IFPI. Bacharelando em Sistemas de Informação pela Universidade Federal do Piauí - UFPI. Atualmente participa de projetos de pesquisa na área de Visão e Inteligência Computacional.

Experiência	
Estudante Pesquisador Universidade Federal do Piauí, Picos, BR	jan 2018 - Atual
Aluna de Iniciação Científica pela Universidade Federal do Piauí (UFPI). Desenvolve trabalhos científicos voltados às áreas de Visão e Inteligência Computacional aplicadas no contexto de processamento de sinais de áudio em cenári	os urbanos.
Estágio em Processamento de Linguagem Natural e Machine Learning JurisfAI, Santos, BR	jul 2020 - fev 2021
Estagiário na Lawtech JurisfAI, atuando nas áreas de Processamento de Linguagem N desenvolvimento de APIs e Web Scraping, contribuindo para o desenvolvimento de soluções de automação de process	•
Habilidades e especializações	
Processamento De Sinais, Data Science, Artificial Intelligence, Análise De Dados, Ten Processamento De Linguagem Natural, Machine Learning, Scrum, Processamento de Computacional	
Formação acadêmica	
Universidade Federal do Piauí Sistemas de Informação	jan 2017 - jan 2021
IFPI - Instituto Federal do Piauí Informática, Tecnologia da Informação	jan 2012 - jan 2016
Licenças e certificações	
Introduction to TensorFlow for Artificial Intelligence, Machine Learning, and Dee Coursera	p Learning jul 2020 - Atual
https://www.coursera.org/account/accomplishments/certificate/49EA7DCQTSPU	

https://www.github.com/JedersonLuz https://www.linkedin.com/in/jedersonluz

Sites